臺灣臺北地方法院刑事判決　　　　　　　　　　　　　九十三年度交訴字第八七號
　　公　訴　人　臺灣臺北地方法院檢察署檢察官
　　被　　　告　乙○○
右列被告因過失致死案件，經檢察官提起公訴（九十三年度偵字第九一七三號），本
院判決如左：
    主  文
乙○○從事業務之人，因業務上之過失致人於死，處有期徒刑陸月，如易科罰金，以
佰元折算壹日。緩刑貳年。
    事  實
一、乙○○係營業用小客車司機，以駕駛營業用小客車搭載乘客為業，係從事駕駛業
    務之人，於民國九十三年五月十七日晚間九時二十五分許（起訴書誤載為同日晚
    間九時三十五分許，應予更正），駕駛車號BV-161號營業用小客車，沿臺北市○
    ○○路由南往北方向行駛，途經林森南路與徐州路口時，本應注意在無標誌或標
    線之道路行車，時速不得超過五○公里，並應注意車前狀況，隨時採取必要之安
    全措施，且依當時為夜間有照明之晴天，柏油路面乾燥無缺陷，亦無障礙物，視
    距良好等情形，並無不能注意之情事，竟疏未注意及此，猶貿然以時速約八十公
    里之速度行駛，適騎乘車號ECK-169號輕型機車之呂春茂，沿林森南路由北往南
    欲左轉徐州路方向行駛，於未抵達林森南路與徐州路口前，即違規穿越分向限制
    線，逆向行駛至該路口前乙○○行進之車道內，乙○○終因超速行駛及未注意車
    前狀況，致閃煞不及，而撞擊呂春茂之機車，呂春茂因而人車倒地，受有全身多
    處鈍性傷及出血性休克等傷害，經送醫急救後，延至翌日凌晨二時許不治死亡。
    嗣經乙○○報警，迨員警前往現場處理時，乙○○在場並承認為肇事者而自首。
二、案經呂春茂之女甲○○訴由臺北市政府警察局中正第一分局報請臺灣臺北地方法
    院檢察署檢察官偵查起訴。
    理  由
一、右揭事實，業據被告乙○○於警訊、偵查及本院審理時坦承不諱（見相驗卷第二
    二至二六頁、偵查卷第五至六、三四至三五、四四至四六頁、本院九十三年十一
    月一日審判筆錄），核與告訴人甲○○於警訊及偵查中指訴情節相符（見相驗卷
    第二二至二六頁、偵查卷第七至八、四五、四七頁），並有臺北市政府警察局中
    正第一分局交通分隊交通事故談話紀錄表、補充資料表、現場圖、現場及車損照
    片、臺北市政府警察局交通警察大隊交通事故分析研判表、被害人呂春茂在國立
    臺灣大學醫學院附設醫院之病歷及急診專用護理記錄、相驗照片、臺灣臺北地方
    法院檢察署相驗屍體證明書及驗斷書等件附卷可稽（見相驗卷第一七至二０、二
    九、三一至三五頁、偵查卷第一七至三０、五一至五五、五八至八四頁）。
二、按行車速度，依速限標誌或標線之規定，無標誌或標線者，行車時速不得超過五
    ○公里。且汽車行駛時，駕駛人應注意車前狀況，並隨時採取必要之安全措施，
    道路交通安全規則第九十三條第一項第一款前段、第九十四條第三項分別定有明
    文。被告駕車自應注意上開規定，且依卷附現場照片所示（見偵查卷第二三至三
    ０頁），事發當時係夜間有照明之晴天，道路狀況為柏油路面乾燥無缺陷，亦無
    障礙物，視距良好等情形以觀，並無任何足令其不能注意之情事，竟疏未注意依
    速限行駛，致撞擊被害人，則結果之發生，顯係被告可得避免或防止，其就本件
    交通事故之發生自有過失甚明。而其上開過失行為致生被害人死亡之結果，被告
    之過失行為與被害人死亡間，自有相當因果關係。本件事證明確，被告犯行洵堪
    認定。
三、被告係營業用小客車司機，以駕駛營業用小客車搭載乘客為業，係從事業務之人
    ，因駕駛業務上之過失致被害人死亡，核其所為，係犯刑法第二百七十六條第二
    項之業務過失致人於死罪。其肇事後旋即報警，迨員警前往現場處理時，被告在
    場並承認為肇事者，有臺北市政府警察局中正第一分局處理相驗案件初步調查報
    告暨報驗書在卷足憑（見相驗卷第一至三頁），係對於未發覺之犯罪，表示願接
    受裁判之意，依同法第六十二條前段自首之規定，減輕其刑。爰審酌被告之過失
    程度重大，對被害人家屬造成之危害非輕，惟被害人亦有過失，且被告犯後坦承
    犯行，態度良好，並與被害人家屬達成民事上和解（見本院卷附之臺北市中正區
    調解委員會調解書），告訴人亦陳稱：被告於肇事後極有誠意，且已如數賠償完
    畢，希望能給被告一次機會等語（見本院九十三年十一月一日審判筆錄）等一切
    情狀，量處如主文所示之刑，並諭知易科罰金之折算標準。查被告前未曾受有期
    徒刑以上刑之宣告，有卷附臺灣高等法院被告全國全案紀錄表可按，其因一時圖
    快，短於思慮，偶罹刑典，經此罪刑之宣告後，當知所警惕，信無再犯之虞，本
    院認所宣告之刑以暫不執行為適當，爰併宣告緩刑二年，以啟自新。
據上論斷，應依刑事訴訟法第二百九十九條第一項前段，刑法第二百七十六條第二項
、第六十二條前段、第四十一條第一項前段、第七十四條第一款，罰金罰鍰提高標準
條例第一條前段、第二條，判決如主文。
本案經檢察官黃紋綦到庭執行職務
中　　　華　　　民　　　國　　九十三　　年　　 十一 　　月　　 十九 　　日
                                        臺灣臺北地方法院刑事第八庭
                                            審判長法  官
                                                  法  官
                                                  法  官
右正本證明與原本無異
如不服本判決應於送達後十日內向本院提出上訴狀
                                      書記官  周小玲
中　　　華　　　民　　　國　　九十三　　年　　 十一 　　月　　 十九 　　日
附錄本案論罪科刑法條全文：
刑法第二百七十六條第二項：從事業務之人，因業務上之過失犯前項之罪者，處五年
                          以下有期徒刑或拘役，得併科三千元以下罰金。
